【裁判字號】    94,易,2075
【裁判日期】    950127
【裁判案由】    毒品危害防制條例
【裁判全文】
臺灣高雄地方法院刑事判決              94年度易字第2075號
公  訴  人  臺灣高雄地方法院檢察署檢察官
被      告  乙○○
                      2號
                    現於台灣屏東監獄竹田分監
上列被告因毒品危害防制條例案件，經檢察官提起公訴（94年度
毒偵字第8479號），本院合議庭裁定由受命法官獨任進行簡式審
判程序，判決如下：
    主  文
乙○○持有第一級毒品，累犯，處有期徒刑捌月。扣案之第一級
毒品海洛因柒小包〔合計淨重肆點壹零公克，空包裝總重貳點貳
肆公克〕、含有海洛因成分之注射針筒壹支及塑膠吸管陸支，皆
沒收銷燬之，扣案鐵盒壹個、電子磅秤壹台、帳冊壹本、夾鏈袋
拾貳包皆沒收；又施用第二級毒品，累犯，處有期徒刑伍月，扣
案均含有甲基安非他命成分之吸食器壹組及塑膠吸管肆支皆沒收
銷燬，扣案電子磅秤壹台、帳冊壹本、夾鏈袋拾貳包皆沒收；應
執行有期徒刑壹年，扣案之第一級毒品海洛因柒小包〔合計淨重
肆點壹零公克，空包裝總重貳點貳肆公克〕、含有海洛因成分之
注射針筒壹支及塑膠吸管陸支、含有甲基安非他命成分之吸食器
壹組及塑膠吸管肆支皆沒收銷燬，鐵盒壹個、電子磅秤壹台、帳
冊壹本、夾鏈袋拾貳包皆沒收。
    事  實
一、乙○○前於92年間因施用毒品案件經臺灣高雄地方法院檢察
    署檢察官聲請送觀察勒戒後，認無繼續施用毒品傾向，92年
    7 月25日執行完畢後，經該署以92年度毒偵字第4150號為不
    起訴處分。又前於92年間，因毒品案件，經法院判處有期徒
    刑8 月，甫於94年6 月21日執行完畢出監。
二、詎其仍不知悔改，明知海洛因、甲基安非他命業經公告列為
    毒品危害防制條例第2 條第2 項第1 、2 款之第一、二級毒
    品，竟於上開觀察勒戒執行完畢釋放後5 年內，基於施用第
    二級毒品甲基安非他命之犯意，於94年9 月28日某時，以燒
    烤吸煙施用方式，在高雄縣林園鄉○○村○○路252 巷15弄
    52號住處內，施用第二級毒品甲基安非他命1 次。另基於持
    有第一級毒品海洛因之犯意，自94年9 月間某日起，以預供
    其己施用之意，持有第一級毒品海洛因，並置放於其駕駛之
    自小客車內。
三、嗣為警於94年9 月29日0 時30分許，在高雄市○○○路與同
    路段四路口前，為警攔查後，在其所駕駛之ＭＥ〡7102號自
    小客車內扣得白色粉狀毒品海洛因7 小包，已供或預供其施
    用毒品所用之注射針筒1 支、塑膠吸管10支、吸食器1 組、
    鐵盒1 個、電子磅秤1 台、帳冊1 本、夾鏈袋12包等物品，
    及其持有但與施用毒品無關之計算機1 台、手機5 支等物，
    嗣並採尿送驗呈甲基安非他命陽性反應。
四、案經高雄市警察局小港分局報請臺灣高雄地方法院檢察署檢
    察官偵查起訴。
    理  由
壹、程序部分：
    本件被告所犯為死刑、無期徒刑或最輕本刑為3 年以上有期
    徒刑以外之罪，其於準備程序中就被訴事實為有罪之陳述，
    經法官告知簡式審判程序之旨，並聽取公訴人及被告之意見
    後，依刑事訴訟法第273 條之1 第1 項規定，裁定由受命法
    官獨任進行簡式審判程序，合先敘明。
貳、實體部分：
一、上揭事實，已據被告於本院審理中坦承：伊有施用甲基安非
    他命，查獲海洛因亦是要供已施用，扣案之物是伊所有等語
    不諱，另被告遭查扣案之白色粉末7 小包，經送往法務部調
    查局鑑定，結果均含第一級毒品海洛因成分（合計淨重4.10
    公克，空包裝共重2.24公克），此有該局調科壹字第220021
    791 號鑑定通知書1 紙在卷可佐〔附在本院卷〕，另扣案吸
    食器1 組呈甲基安非他命陽性反應〔有高雄醫學大學附設中
    和紀念醫院0000-000號檢驗報告附本院卷〕、塑膠吸管4 支
    呈甲基安非他命陽性反應、6 支呈嗎啡陽性反應〔有同院
    0000-000至715 號檢驗報告附本院卷〕、注射針筒1 支呈嗎
    啡陽性反應〔有同院0000-000號檢驗報告附本院卷〕，至帳
    冊1 本為記載購入毒品之報價金額、電子磅秤1 台為被告購
    入毒品後秤重量以控制施用量所用，鐵盒1 個為裝置7 包海
    洛因所用、空夾鏈袋12包為供分裝毒品後分次施用等情皆被
    告供承並扣案在卷可稽，至被告於94年9 月29日所採驗之尿
    液，經送往凱旋醫院檢驗結果，尿液呈第二級毒品甲基安非
    他命之陽性反應，此有卷附該醫院Ａ00000000號濫用藥物尿
    液檢驗報告各1 紙可稽，足認被告上開自白確與事實相符，
    洵堪採為論罪科刑之依據。綜上各節，被告為供施用第1 級
    毒品，而購入後持有第一級毒品海洛因，及有施用第二級毒
    品甲基安非他命等犯行已明，是以本件事證明確，被告犯行
    堪以認定。
二、又被告前因施用毒品案件，經高雄地檢署檢察官聲請送觀察
    勒戒後，認無繼續施用毒品傾向，92年7 月26日執行完畢後
    ，經該署以92年度毒偵字第4150號為不起訴處分等情，有臺
    灣高等法院被告前案紀錄表、全國施用毒品案件紀錄表各1
    份在卷可稽，被告於執行完畢釋放後，5 年內再為本件施用
    毒品犯行，自應依法論罪科刑。
三、核被告所為，係犯毒品危害防制條例第11條第1 項之持有第
    一級毒品罪，及同條例第10條第2 項之施用第二級毒品罪。
    被告持有第二級毒品甲基安非他命後進而施用，其持有之低
    度行為應為施用之高度行為所吸收，不另論罪。被告所犯前
    開2 罪間，罪名有別，行為不同，顯係出於各別之不同犯意
    而為，應分論併罰之。被告前於92年間因施用毒品案件，經
    法院判處有期徒刑8 月確定，有台灣高等法院被告前案紀錄
    表1 份附卷可參，其於有期徒刑執行完畢後5 年以內再犯本
    件有期徒刑以上之罪，為累犯，應依法加重其刑。爰審酌被
    告前因施用毒品案件，經送戒治後仍不知悔改，再次為本件
    施用及持有毒品之犯行，顯見被告並不知悔改施用毒品之惡
    習，惟念及被告犯後坦承犯行，及其施用毒品及持有毒品之
    犯行，係戕害自身身體健康，並未危及他人，犯後態度良好
    等一切情狀，各量處如主文所示之刑，並定其應執行之刑，
    以資懲儆。扣案之第1 級毒品海洛因7 包及分含有毒品海洛
    因成分之注射針筒1 支及塑膠吸管6 支、含有甲基安非他命
    成分之吸食器1 組及塑膠吸管4 支等物，皆與毒品無法完全
    析離，應同視為毒品，均應依毒品危害防制條例第18條第1
    項前段之規定，宣告沒收銷燬之；又裝置毒品海洛因之空包
    裝袋7 個因與毒品無法完全析離，爰一併沒收銷燬。至鑑驗
    耗用之毒品已滅失，爰不為沒收併銷燬之諭知，併此敘明。
    再扣案鐵盒1 個係被告用之裝置7 小包海洛因毒品所用、電
    子磅秤1 台則係被告用之秤量購入毒品以控制施用分量之用
    、帳冊1 本係被告購買毒品之訪價紀錄、夾鏈袋12包亦係被
    告分裝其施用毒品所用等情，業經被告供承在卷，則皆係被
    告所有並已供或預供其犯罪所用之物，已由被告供承在卷，
    均應依刑法第38條第1 項第2 款規定沒收之。未查，本件扣
    案之計算機1 台、手機5 支〔其中2 支係同案被告謝清婷所
    持有〕，尚乏證據可資證明與被告持有第1 級或施用第2 級
    毒品罪間，有何關連性，爰不為沒收之諭知。
四、據上論斷，應依刑事訴訟法第273 條之1 第1 項、第299 條
    第1 項前段，毒品危害防制條例第10條第2 項、第11條第1
    項、第18條第1 項前段，刑法第11 條 、第47條、第38條第
    1 項第2 款、第51條第5 款、第9 款，判決如主文。
本案經檢察官甲○○到庭執行職務
中    華    民    國    95    年    1     月    27    日
                  刑事第2庭      法  官  陳銘珠
以上正本證明與原本無異。
如不服本判決，應於收受送達後10日內向本院提出上訴書狀。
中    華    民    國    95    年    1     月    27    日
                                 書記官  周祺雯
刑事引用法條：
毒品危害防制條例第10條第2 項
施用第二級毒品者，處 3 年以下有期徒刑。
毒品危害防制條例第11條第1 項
持有第一級毒品者，處 3 年以下有期徒刑、拘役或新臺幣 5 萬
元以下罰金。


司法院資訊處製作；財團法人民間司法改革基金會備份。
